【裁判字號】    90,中簡上,235
【裁判日期】    901022
【裁判案由】    違反電子遊戲場業管理條例
【裁判全文】
臺灣臺中地方法院刑事判決                        九十年度中簡上字第二三五號
    上  訴  人  丙○○
    （即被告）
右上訴人因違反電子遊戲場業管理條例案件，不服本院台中簡易庭九十年度中簡字第
八四五號中華民國九十年五月九日第一審簡易判決（聲請案號：台灣台中地方法院檢
察署九十年度偵字第三七○七號），提起上訴，本院管轄之第二審合議庭為第一審通
常程序判決如左：
    主  文
原判決撤銷。
丙○○無罪。
    理  由
一、公訴意旨略以：上訴人即被告（以下稱被告）丙○○於民國（下同）九十年二月
    十三日二十二時許，在公眾得出入之台中市○區○○路一段二九七號丁○○（業
    經本院判決確定）所經營之「新樂園紅茶坊」內，玩賭樸克單機賭博性電動機具
    ，其玩賭方式為：以新台幣（下同）一百元，開一百分，每次押注一至一百分不
    等，如押中則由被告得倍數不等之分數，再依其分數兌換等值之現金，即一分兌
    換一元，如未押中則由丁○○取得賭資之方式對賭，因認被告涉犯刑法第二百六
  十六條第一項之普通賭博罪嫌。
二、按犯罪事實應依證據認定之，無證據不得推定其犯罪事實；又不能證明被告犯罪
    者，應諭知無罪之判決，刑事訴訟法第一百五十四條、第三百零一條第一項分別
    定有明文。本件公訴人認被告涉犯刑法第二百六十六條第一項之普賭博罪嫌，無
    非係以證人甲○○於警訊中之證言及現場照片為主要論斷。惟訊據被告固坦承警
    方查獲時伊確實在上開店家內等情，惟堅詞否認有為賭博犯行，辯稱：伊當日僅
    是去找店員乙○○聊天，並未玩賭電動機具等語。經查：證人即查獲之員警鄧春
    枝於本院審理時證稱：伊當日到現場時，店內的電動機具都開著，因為該店是採
    開分的方式賭玩，所以伊看到被告坐在機具前，就認為被告在玩賭機具（見本院
    九十年八月十五日訊問筆錄）等語，則警方於上開時、地查獲時，並未見到被告
    是否正在玩賭電動機具；至證人甲○○雖於警訊時證稱：被告當日有賭玩機台。
    然證人甲○○於本院審理時證稱：當日伊在店內另一邊茶坊那裡，並未在機台處
    ，是警察查獲時說要找現場負責人時，伊才過去機台處，所以當日究竟有何人在
    玩機台，伊不清楚（見本院九十年八月十五日訊問筆錄）等語；而證人乙○○於
警訊中則證稱：當日伊有事打電話找被告到店裡，被告並未在店內開分賭博，警
    方臨檢時，被告正坐在店內椅子上與伊聊天（見偵查卷第十五頁背面）等語，則
    綜上證人所述，並無證據足資證明被告確於上開時、地有為玩賭電動機具之犯行
    ，是被告上開所辯，尚堪採信。此外，復查無其他積極證據足資證明被告有何賭
    博之犯行，被告犯罪尚屬不能證明。
三、原審未察，對被告遽予論罪科刑，核有未當，被告上訴意旨指摘原判決不當，為
    有理由。又檢察官聲請簡易處刑之案件，法院於審理後，認應為無罪判決之諭知
    者，應適用通常程序審判之，刑事訴訟法第四百五十二條、第四百五十一條之一
    第四項但書第三款定有明文。是本院自應將原判決撤銷，改依通常程序為第一審
    諭知被告無罪之判決。
據上論斷，應依刑事訴訟法第四百五十五條之一第一項、第三項、第三百六十四條、
第三百六十九條第一項前段、第二項、第四百五十二條、第三百零一條第一項，判決
如主文。
中      華      民      國      九十      年      十      月    二十二  日
                                台灣台中地方法院刑事第六庭
                                    審判長  法  官  蔡  名  曜
                                            法  官  許  月  馨
                                            法  官  劉  麗  瑛
右正本證明與原本無異。
如不服本判決，應於送達後十日內向本院提出上訴狀 （須附繕本） ，上訴於台灣高等
法院台中分院。
                                            書記官
中      華      民      國      九十      年      十      月    二十三  日


司法院資訊處製作；財團法人民間司法改革基金會備份。
